【裁判字號】    97,交聲,938
【裁判日期】    970922
【裁判案由】    交管條例聲異
【裁判全文】
臺灣板橋地方法院交通事件裁定        97年度交聲字第938號
                                     97年度交聲字第942號
異  議  人
即受處分人  甲○○
上列異議人即受處分人因違反道路交通管理處罰條例案件，不服
交通部公路總局臺北區監理所於民國九十七年四月十八日所為之
北監自裁字裁四○－Ｃ00000000號、四○－Ｃ0000
0000號裁決，聲明異議，本院裁定如下：
    主  文
異議均駁回。
    理  由
一、按汽車駕駛人，行經有燈光號誌管制之交岔路口闖紅燈者，
    處新臺幣（下同）一千八百元以上五千四百元以下罰鍰，並
    記違規點數三點，道路交通管理處罰條例第五十三條第一項
    及第六十三條第一項第三款定有明文。至所稱闖紅燈，係指
    車輛面對圓形紅燈時，仍逕予穿越路口至銜接路段，不論左
    轉、直行或迴轉，均屬闖紅燈之行為。
二、異議人即受處分人甲○○駕駛車牌號碼 CW-○七二九號自小
    客車，於民國九十七年二月二十一日上午三時四十分許，由
    北往南沿臺北縣土城市○○路行駛，於行經中央路與三民路
    路口、中央路與大暖路路口，該二路口均係有燈光號誌管制
    之交岔路口，於行向號誌係亮紅燈之狀態，竟直行闖越紅燈
    ，為對向車道（往土城方向）正執行巡邏勤務，在中央路四
    段五十四巷口處停等紅燈之臺北縣政府警察局土城分局頂埔
    派出所警員乙○○、丙○○發現，經當場迴轉示意攔停，直
    至中央路四段六十七巷口處時，受處分人所駕車輛方停止而
    為警依法製單舉發，嗣受處分人於應到案日期（九十七年三
    月八日）前之同年月三日向原處分機關提出申訴，原處分機
    關函請舉發單位調查結果，仍認受處分人有上揭違規行為，
    原處分機關乃於九十七年四月十八日，依道路交通管理處罰
    條例第五十三條第一項及違反道路交通管理事件統一裁罰基
    準表之規定，分別裁處受處分人罰鍰二千七百元，並各依同
    條例第六十三條第一項第三款（裁決書僅各略載第六十三條
    ）規定記違規點數三點。
三、訊據異議人即受處分人甲○○固坦承有於上揭時間經過舉發
    地點且為警開單舉發之事，惟矢口否認有何違反道路交通管
    理處罰條例之行為，於陳述書、聲明異議狀及本院訊問時均
    辯稱：伊未闖紅燈云云。經查，上揭違規事實，業經證人即
    本件舉發警員乙○○於本院訊問時到庭結證稱：「（問：舉
    發通知單是否本人所開立？）是的。當時因為我們是在土城
    市○○路○段五十四巷口那裡執行巡邏勤務，當時我們巡邏
    車往土城方向在等紅燈，後來看到三民路與大暖路口那裡，
    異議人開車到中央路與大暖路口的時候，當時是紅燈她有停
    了一下，後來又繼續往前開，當時時間是凌晨三點多的時候
    ，異議人車子一直繼續開，當時中央路、三民路口也是紅燈
    ，當時二個路口距離約五十公尺，異議人當時先闖過大暖路
    口然後再過來到我們的三民路口，異議人闖了中央、三民路
    口的時候繼續開，後來到我們等紅燈的地方，異議人與我們
    方向正好是對向的車道，後來我們車子迴轉示意請異議人停
    車，異議人闖紅燈的時候車速不快，但是到我們這邊的時候
    車速就有快起來的現象，後來我們示意異議人停車的時候她
    還繼續往前開，後來到中央路四段六十七巷口的時候，異議
    人車子才停下來，當時我們就下車請她出示證件並告知她剛
    才已經闖紅燈。」，證人即本件舉發員警丙○○亦到庭結證
    稱：「舉發的地點、時段與證人乙○○所述一樣，本件闖紅
    燈有三個時點第一在中央與大暖路口，第二在中央與三民路
    口這二個路口相距五十公尺，我們警察停紅綠燈的地點是在
    對向的車道中央路四段五十四巷口那裡，那時候異議人確實
    在大暖路口發現紅燈的時候有停一下，但是她發現沒有車的
    時候繼續往前開，後來她發現對向有巡邏車之後，她車子才
    停下來，後來她車子又往前開，我們就尾隨追到中央路四段
    六十七巷口異議人才在路邊停車，我們才行舉發異議人。」
    、「我們確實可以看到異議人車輛闖紅燈的情形，我們的位
    置離她闖紅燈的位置約三百公尺，當時我有看到異議人有闖
    紅燈的情形。」等語明確（參本院九十七年八月二十五日訊
    問筆錄），證人對當時所見該車之違規情形證述綦詳並互核
    相符。而觀諸證人證述之舉發經過，因停等紅燈發覺對向直
    駛而來異議人車輛有上述連闖紅燈情形，於異議人車輛續駛
    至證人所駕駛巡邏車相當位置之對向車道時，證人乃迴轉示
    意攔停，惟異議人直至中央路四段六十七巷口處時方停車接
    受攔查，其過程具體詳細連續不中斷，且符時序常理，依當
    時夜半時分，以常情言，車道應係人車稀少，證人係受過正
    式專業訓練之警察人員，於非尖峰之凌晨交通時段，就對向
    車道直駛而來之車輛，其有無違規情形，當應較一般人民更
    為注意且亦能注意及之，況證人即本件舉發警員乙○○、丙
    ○○與異議人間並無何身分利害業務關係，當無嫌隙，衡情
    應無甘冒偽證罪刑責風險而設詞構陷異議人之理，從而，既
    查無任何證據足資證明執勤員警有何捏造事實違法取締之不
    法情事，並參酌警員執行公務時，本身即受有行政懲處責任
    之監督，且其到庭具結作證，更係以刑事責任擔保其證言之
    真實性，其之證言又與事理邏輯無悖，是其證述應非子虛，
    自足採信。異議人徒以上詞空言置辯，未有何利己證據提出
    供本院詳查以實其說，顯係推諉卸責之詞，洵不足採。至於
    異議人另就警車開啟警燈、警笛之時點，及警員未出示證件
    等情置辯，然該等舉發程序是否有瑕疵，本得依法定救濟程
    序向原舉發機關提出申訴，自不能以此作為免責之事由，且
    證人於前述舉發時、地，適執行巡邏勤務中，衡情應係穿著
    警察制服，並駕駛警用巡邏車（可經證人證述中查知），是
    由客觀上觀察，異議人當可清楚認知證人之警察身分，是異
    議人此部分所辯，亦無可採。從而，異議人於上述時、地，
    駕駛上開車輛途經設有燈號管制之交岔路口時，有於行向紅
    燈號誌亮起之情況下違規紅燈行駛一事，已臻明確，應堪認
    定。
四、綜上，原處分機關據以援引首開規定，分別裁處異議人二千
    七百元罰鍰，並各記違規點數三點，核無違誤，本件異議人
    之異議為無理由，均應予駁回。
據上論斷，應依道路交通案件處理辦法第十九條，裁定如主文。
中    華    民    國    97    年    9     月    22    日
                    臺灣板橋地方法院交通法庭
                              法  官  王綽光
以上正本證明與原本無異
如不服本裁定應於送達後5日內向本院提出抗告狀
                              書記官  許清秋
中    華    民    國    97    年    9     月    22    日


司法院資訊處製作；財團法人民間司法改革基金會備份。
